# 受托开发软件会计处理

提问人：Vivier 时间：2016-08-09 17:04:05
请教陈版主，企业受托开发软件，开发完成后软件所有权归对方所有。项目开发的交易结果无法可靠计量，可否将相关支出归集在存货-劳务成本，暂不结转收入和成本，待软件开发完后经对方验收后再一次性结转收入与成本？

回答人：chenyiwei
不可以。受托定制开发软件属于提供劳务。根据《企业会计准则第 14 号——收入》第十四条规定，提供劳务合同的结果不能可靠估计的，应在资产负债表日按已发生且预计可获得补偿的成本确认收入，同时将已发生的合同成本全部结转营业成本，期末存货为零，也不确认利润。你说的在完工时一次性确认收入和成本的做法不符合现行的《企业会计准则第 14 号——收入（ 2006 ）》的规定。

提问人：cpab 时间：2016-08-14 22:02:56
这个也可以看看开发至甲方验收的时间，如短于一年，也可以在验收时一次确认收入结转成本。

回答人：chenyiwei
如果发生跨期且影响重大的，则还是要考虑的。